臺灣新北地方法院民事裁定　　　　　110年度消債清字第221號
聲　請　人　林育醇　
上列當事人聲請消費者債務清理清算事件，本院裁定如下：
    主  文
聲請人應於本裁定送達後20日內補正如附件所示事項。
    理  由
一、按聲請更生或清算不合程式或不備其他要件者，法院應以裁
    定駁回之，但其情形可以補正者，法院應定期間先命補正，
    消費者債務清理條例第8條定有明文。
二、本件聲請人於民國110 年10月21日具狀聲請清算，有如附件
    所示事項應予補正，爰定期命補正，如逾期未補正，則駁回
    其聲請。
三、依消費者債務清理條例第8條但書，裁定如主文。
中    華    民    國   110    年    10    月    27    日
              民事第六庭    法  官  饒金鳳
以上正本證明與原本無異。
本裁定不得抗告。
中    華    民    國   110    年    10    月    27    日
                            書記官  賴麗莎
附件：
一、依消費者債務清理條例第6 條，聲請更生或清算徵收聲請費
    新臺幣（下同）1,000 元，請聲請人依法繳納清算聲請費1,
    000 元。
二、請預納郵務送達費新臺幣（下同）3,570 元，依聲請人陳報
    之債權人6 人，連同聲請人，合計7 人，暫以每人10份，每
    份51元計算：（6+1）×51×10＝3,570元。
三、請補正釋明本件聲請理由：聲請人應詳實說明債務種類暨發
    生之原因、為何積欠債務、本件無法與最大債權人達成前置
    調解之詳細原因，有何不能清償債務之情事為何？
四、請補正提出聲請人最新全戶戶籍謄本（記事不得省略），並
    說明目前居住地為何？是否為新北市○○區○○路00巷00號
    4 樓房屋？如為租屋居住，請提出繳交房租之相關證明，並
    說明聲請人係與何人同住於該屋？是否得分擔家庭生活費用
    ？如無法分擔，亦請敘明原因理由。
五、請補正說明聲請人及其未成年子女有無領取社福補助津貼，
    如兒少補助、勞工保險老年給付、勞工退休金、租屋津貼補
    助、低收入戶補助、疫情紓困補助等？如有，每月可請領之
    金額為何？並請提出相關證明文件，例如存摺內頁等據實向
    法院陳報。此外，聲請人自聲請清算前二年即自108 年10月
    21日至今，有無接受家屬扶養或親友資助必要生活支出費用
    ？如有，請敘明詳細情形（每月或每週、金額多寡及是否固
    定等），並請提出該名家屬或親友之聯絡方式（姓名、住址
    、電話）、聲請人接受資助之相關證明文件等據實向法院陳
    報。
六、請補正說明聲請人於聲請本件清算前二年之收入情形，即自
    108 年10月21日起至110 年10月20日之期間內含基本薪資、
    工資、佣金、獎金、津貼、年金、保險給付、租金收入、退
    休金或退休計畫收支款、政府補助金、分居或離婚贍養費或
    其他收入款項在內之所有收入情形，應提出相關收入證明文
    件釋明其說。例如薪資單、薪資轉帳存摺封面暨內頁等；若
    為打零工或現金領取方式者，應說明歷次工作情形（包括工
    作內容、工作單位、地址、職稱、負責人姓名等），並提出
    薪資袋及雇主出具之員工在職薪資證明書、雇主聯絡電話等
    ，勿僅提出國稅局綜合所得稅各類所得資料清單代替，如於
    某段期間內無收入，亦請陳報起迄時間。
七、請補正說明聲請人目前之各項收入及工作情形（包括工作地
    點、工作單位名稱、工作內容、職稱、負責人姓名等），應
    提出最近6 個月完整之薪資明細或轉帳存摺影本。如有其他
    兼職收入，亦應提出相關證明文件，例如薪資單、薪資轉帳
    存摺封面暨內頁等；若為打零工或現金領取方式者，亦應提
    出薪資袋及雇主出具之員工在職薪資證明書、雇主聯絡電話
    等，切勿省略、遺漏記載。
八、請補正說明聲請人於聲請狀內財產及收支狀況說明書內所載
    負擔餐費9,000 元、交通費500 元、電話費1,000 元、水電
    瓦斯費1,000 元、雜支1,500 元、未成年子女扶養費9,000
    元、補貼費2,000 元等，共計24,000元，是否仍係目前之支
    出情形？請補正提出實際支出相關證明文件、單據釋明支出
    情形及必要性，例如統一發票、消費或繳款收據、轉帳存摺
    內頁、醫療費用收據等據實向法院陳報。
九、依據聲請人聲請狀所載，依法受聲請人扶養之人有未成年子
    女1 名，請補正說明聲請人之家庭親屬狀況，並補正提出受
    扶養人最新全戶戶籍謄本（記事欄不得省略）、108 至109
    年度之綜合所得稅各類所得資料清單、全國財產稅總歸戶財
    產查詢清單，並提出相關事證以釋明有何不能維持生活而無
    謀生能力之情形？居住何處？目前有無工作或投資財產或土
    地出租等其他收入來源？以及生活必要費用支出各項目之數
    額及計算方法（請列出具體項目、製成表冊，並提出單據證
    明）；又就扶養費部分是否由聲請人全額支出？如是，其他
    應分擔扶養義務之人不負擔扶養費之理由為何？
一○、請陳報說明聲請人目前於日常生活或工作上所使用之交通
      工具為何？如係自有之汽機車，請提出汽機車行照影本並
      說明上開車輛之現值為何？如已報廢，亦請一併提出相關
      文件以資證明。
一一、請補正提出聲請人所有保險單（含以聲請人為要保人或受
      益人之人壽保單及儲蓄性、投資性保單），並敘明各保險
      契約有效期限、每期保費金額、有無曾以保單向保險公司
      借款，以及若終止該等保險契約，可領回之金額各為若干
      ？暨提出繳交保費單據及保險契約影本。（聲請人請向中
      華民國人壽保險商業同業公會申請查詢歷年以來包含以聲
      請人為要保人或受益人之人壽保險投保紀錄，以及現有保
      單價值準備金、解約金之數額，待該公會核發查詢結果相
      關文件後，再予一併陳報本院。）
一二、聲請人請向臺灣集中保管結算所股份有限公司申請聲請人
      本人自108 年度以來迄今於該公司之往來證券商、股票餘
      額、異動表等相關資料。待該公司查詢核發保管帳戶客戶
      餘額表、客戶存券異動明細表、集保戶往來參加人明細資
      料表（含帳號）及投資人於清算交割銀行未開戶明細表等
      文件後，再予一併陳報本院。
一三、聲請人請向中華民國銀行商業同業公會全國聯合會申請聲
      請人本人於各金融機構銀行之存款帳戶及集保存摺，並自
      行向各該金融機構申請自108 年10月21日起至本裁定送達
      日後之存款、集保存摺完整交易紀錄明細。
一四、請補正說明聲請人尚有無包括土地、建築物、動產、銀行
      存款、股票、人壽保單、事業投資或其他資產在內之各類
      財產？又聲請人於聲請本件清算前二年，即自108 年10月
      21日起迄今，期間內有無財產變動狀況？如有，應詳述其
      原因情事，據實向法院陳報。（亦即就上開財產之有償、
      無償（原始或繼受）取得、移轉予他人、變更或設定負擔
      等事實或法律行為致生得、喪、變更權利之情形）
一五、請補陳說明聲請人於聲請本件清算前二年即自108 年10月
      21日起迄今，除110 年度司執字第65073 號執行命令外，
      尚有無遭第三人強制執行扣薪？或聲請人名下財產有無涉
      訟或被扣押在案？如有，請陳報先前或目前繫屬中之訴訟
      或強制執行程序暨其繫屬法院、案號、股別、執行名義，
      以及每月遭強制執行扣薪之金額，並提出相關資料到院。
一六、債務人有不能清償之虞，為聲請消費者債務清理之必要條
      件，又所謂「不能清償之虞」，係指依債務人之清償能力
      ，就現在或即將到期之債務，有不能清償之蓋然性或可能
      性而言；至於有無清償能力，則須就債務人之資產、勞力
      及信用等加以判斷。依聲請人提供薪資單所載，聲請人自
      110 年1 月至110 年8 月每月平均收入為33,202元【計算
      式：（28,479元＋28,826元＋29,885元＋30,422元＋34,2
      58元＋45,544元＋37,798元＋30,400元）÷8 ＝33,202元
      ，是聲請人每月剩餘可支配餘額為9,202 元（計算式：33
      ,202元－24,000元＝9,202 元）。聲請人現年37歲（73年
      生），距離法定退休年齡65歲尚有28年，若以每月可用餘
      額9,202 元償還積欠之債務238,344 元，約2.1 年（計算
      式：238,344 元÷9,202 元÷12月≒2.1 年）可將上列債
      務清償完畢。且聲請人目前37歲，正值青壯年並具有相當
      之工作能力，應有其他更妥適之債務處理方式，請聲請人
      說明有何不能清償債務之情事。
一七、本件債務清理程序若經法院裁定開始清算程序，則聲請人
      有何財產可作為清算財團之財產？請製作資產表並附具證
      明文件詳述之。（係指包括土地、建築物、動產、銀行存
      款、股票、人壽保單、事業投資或其他資產在內之各類財
      產）
一八、請補正提出聲請人自本裁定送達日後之財團法人金融聯合
      徵信中心查詢當事人綜合信用報告回覆書、全國財產稅總
      歸戶財產查詢清單、勞工保險被保險人投保資料表等正本
      到院。